【裁判字號】    98,訴,300
【裁判日期】    990108
【裁判案由】    返還不當得利
【裁判全文】
臺灣士林地方法院民事裁定               98年度訴字第300號
上  訴  人  甲○○
上列上訴人與被上訴人乙○○間返還不當得利事件，本院裁定如
下：
    主  文
上訴人應於本裁定送達後十日內提出如附件所載內容之上訴狀正
本，及按對造人數提出繕本或影本，並繳納上訴裁判費新臺幣伍
萬仟肆佰柒拾伍元，如逾期未補正，則駁回上訴。
    理  由
一、按提起第二審上訴，應以上訴狀表明民事訴訟法第441 條第
    1 項所列各款事項，提出於原第一審法院為之。又上訴不合
    程式或有其他不合法之情形而可以補正者，原第一審法院應
    定期間命其補正，如不於期間內補正，應以裁定駁回之。民
    事訴訟法第442 條第2 項亦有明文。
二、經查，上訴人不服本院98年度訴字第300 號判決，提起上訴
    ，惟未於上訴狀內依法表明上開事項。又本件訴訟標的金額
    核定為新臺幣（下同）350 萬元，應徵第二審裁判費5 萬3,
    475 元，亦未據上訴人繳納。茲限上訴人於收受本裁定後10
    日內，提出上訴狀及繕本，其應記載事項詳如附件所示，並
    補繳裁判費，逾期即駁回其上訴。
三、依民事訴訟法第442 條第2 項，裁定如主文。
中    華    民    國    99    年    1     月    8     日
                  民事第一庭  法  官  俞慧君
以上正本證明與原本無異。
本件裁定不得抗告。
中    華    民    國    99    年    1     月    8     日
                              書記官  吳華瑋
附件
一、上訴狀應記載「對於第一審判決不服之程度，及應如何廢棄
    或變更之聲明」及「上訴理由」。
二、上訴理由應表明下列各款事項：
    (一)應廢棄或變更原判決之理由。
    (二)關於前款理由之事實及證據（關於事實，應分別記載上訴
      聲明有理由之事實、對於他造主張事實之承認與否、抗辯
      事實及與此等事項相關連之事實。應證事實如有多數證據
      ，應全部記載。如係人證，應載明證人之姓名、住址、電
      話號碼、訊問事項及與應證事實之關係；如係書證，除已
      提出得引用者外，應先提出影本，原本俟開庭時提出），
      並應記載法律關係及法律見解（實務上或學說上），提供
      相關資料，以利爭點之整理。
三、前開記載方式請以條列方式分段記載。
四、未於準備程序主張之事項，除有下列情形之一者外，於準備
    程序後行言詞辯論時，不得主張之：
    (一)法院應依職權調查之事項。
    (二)該事項不甚延滯訴訟者。
    (三)因不可歸責於當事人之事由不能於準備程序提出者。
    (四)依其他情形顯失公平者。
五、未於主文所示期間內補正對於第一審判決不服之程度，及應
    如何廢棄或變更之聲明者，即駁回上訴。未提出上訴理由書
    ，或未說明逾期提出上訴理由書之理由者，法院得駁回再提
    出之攻擊或防禦方法，或於判決時依全辯論意旨斟酌之。

司法院資訊處製作；財團法人民間司法改革基金會備份。
